臺灣士林地方法院刑事判決　　　　　　　 93年度易字第923號
公　訴　人　臺灣士林地方法院檢察署檢察官
被　　　告　乙○○
　　　　　　丙○○
上列被告因傷害等案件，經檢察官提起公訴（93年度偵字第8887號）
，本院判決如下：
    主  文
乙○○共同於公務員依法執行職務時，當場侮辱，處有期徒刑貳
月，如易科罰金，以參佰元折算壹日；又共同傷害人之身體，處
有期徒刑月，如易科罰金，以參佰元折算壹日；應執行有期徒
刑肆月，如易科罰金，以參佰元折算壹日。
丙○○共同於公務員依法執行職務時，當場侮辱，處有期徒刑貳
月，如易科罰金，以參佰元折算壹日；又共同傷害人之身體，處
有期徒刑月，如易科罰金，以參佰元折算壹日；應執行有期徒
刑肆月，如易科罰金，以參佰元折算壹日。
    事  實
一、丙○○於民國九十一年間曾因過失致死案件，經本院以九十
    一年度交簡字第二七二號判處有期徒刑六月，緩刑三年確定
    ，尚在緩刑期間（未構成累犯），猶不知悔改，與乙○○二
    人於九十三年八月二十八日下午二時四十五分許，在台北縣
    三芝鄉○○路二十六號之一「小林山產店」內飲酒時，見聞
    友人張勝池因酒醉駕車，在上址門前遭警員郭芳富、陳隆成
    攔檢並欲實施酒測，渠等為維護張勝池不被警察取締，竟共
    同基於妨害公務、傷害之犯意，在上址門前當眾叫囂，甲○○、王亦君駕駛巡邏車前來支援，並欲帶張勝池返回三芝分
    駐所實施酒測。乙○○竟以雙手分別抵住巡邏車門不讓警察
    帶走張勝池，又因員警甲○○上前欲推開己身，竟出手用力
    拉扯甲○○前胸，致甲○○之胸章掉落，及右胸皮膚受有手
    指抓痕之傷害，乙○○因而遭員警甲○○等人推入上開警車
    內，並由員警陳隆成看管。其間，張勝池趁虛逃入「小林山
    產店」，警員甲○○、郭芳富見狀追入「小林山產店」內將
    躲在廁所內之張勝池帶出，詎丙○○亦進入不特定人得出入
    之「小林山產店」內，基於上開犯意聯絡，出手接續毆打甲○○臉部數拳，致甲○○上唇受有多處挫傷，其並口出「幹
    你娘」等語，辱罵當場執行職務之員警甲○○、郭芳富等人
    。此時，未上手銬之乙○○亦趁隙從上開巡邏車逃出，進入
    「小林山產店」內助勢，亦口出「幹你娘」等語辱罵前開當
    場執行職務之員警。嗣經員警甲○○等人在上址將乙○○、
    丙○○逮捕。
二、案經甲○○、郭芳富、陳隆成訴由台北縣政府警察局淡水分
    局報請台灣士林地方法院檢察署檢察官偵查後起訴。
    理  由
一、右揭事實，業據被告乙○○、丙○○於本院審理時坦承不諱
    （詳見本院九十三年十二月二十一日審判筆錄），核與證人
    即告訴人台北縣政府警察局淡水分局三芝派出所警員甲○○
    、郭芳富、陳隆成等人於偵查中之證述情節相符，復有公祥
    醫院診斷證明書乙紙、照片十幀在卷可稽，足見被告二人之
    自白與事實相符，本件事證明確，犯行堪予認定，應依法論
    科。
二、核被告乙○○、丙○○所為，均係犯刑法第一百四十條第一
    項前段之侮辱公務員罪、與第一百三十五條第一項對於公務
    員依法執行職務時施強暴罪、及第二百七十七條第一項之傷
    害罪。被告等為維護其友人張勝池不被警察取締，在警察執
    行職務時，共同施強暴行為，觸犯對公務員依法執行職務時
    施強暴罪、傷害罪、及當場侮辱公務員罪，渠二人間有犯意
    聯絡及行為分擔，均為共同正犯。渠等以「幹你娘」等穢語
    辱罵當場執行職務之員警，係基於同一侮辱公務執行犯意下
    之接續行為，且刑法第一百四十條第一項前段之侮辱公務員
    罪處罰者，係妨害國家公務之執行，其被害法益為國家，並
    非公務員個人，故雖有數名執行公務之公務員遭當場侮辱，
    惟被害之國家法益仍屬單一，並無侵害數個法益之情事，仍
    屬單純一罪。又渠等所犯刑法第一百三十五條第一項之對於
    公務員依法執行職務時施強暴罪及第二百七十七條第一項之
    傷害罪間，係一行為觸犯數罪名之想像競合犯，應從較重之
    同法第二百七十七條第一項之傷害罪處斷。至被告等所犯刑
    法第二百七十七條第一項之傷害罪與同法第一百四十條第一
    項前段之侮辱公務員罪，犯意各別，行為互殊，法益不同，
    所犯構成要件亦殊，應分論併罰，公訴人認為二罪之間有牽
    連關係，容有誤會。爰審酌被告二人犯罪之動機、目的、手
    段、所生損害、及其二人明知員警係依法執行職務，竟當眾
    叫囂並進而毆打辱罵員警，並造成甲○○警員前揭傷害，嚴
    重影響社會秩序及公權力之執行，惟到庭後坦承犯行，丙○○有病在身等一切情狀，分別量處如主文所示之刑，併諭知
    易科罰金折算之標準及定執行之刑。
據上論斷，應依刑事訴訟法第二百七十三條之一第一項、第二百
九十九條第一項前段，刑法第二十八條、第一百三十五條第一項
、第一百四十條第一項前段、第二百七十七條第一項、第五十五
條、第四十一條第一項前段、第五十一條第五款，罰金罰鍰提高
標準條例第一條前段、第二條，判決如主文。
本案經檢察官謝榮林到庭執行職務
中　　華　　民　　國　　 94　　年　　1   　月   4     日
                         臺灣士林地方法院刑事第二庭
                             法　官  林  清  吉
上正本證明與原本無異。
如不服本判決，應於判決送達後十日內，向本院提出上訴狀。
中　　華　　民　　國　　 94　　年　　1   　月   4     日
                             書記官  楊  樠  株
附錄本判決論罪科刑依據之法條：
刑法第一百三十五條第一項
  對於公務員依法執行職務時，施強暴脅迫者，處三年以下有期
  徒刑、拘役或三百元以下罰金。
刑法第一百四十條第一項
  於公務員依法執行職務時，當場侮辱，或對於其依法執行之職
  務公然侮辱者，處六月以下有期徒刑、拘役或一百元以下罰金
  。
刑法第二百七十七條第一項
  傷害人之身體或健康者，處三年以下有期徒刑、拘役或一千元
  以下罰金。
